# 请教陈版主，关于非同一控制下，子公司净利润调整的问题。

提问人：重新再来 123 时间：2014-05-01 17:05:18
我觉的重新确认子公司的净利润=个别报表利润+账面价值调整为公允价值对利润的影响 就行了 内部未实现销售损益已经作为合并抵消分录，抵消过了啊

回答人：chenyiwei
可能是因为该内部交易是逆流交易，其未实现利润抵销的影响需按比例分配给少数股权所致。如果是顺流交易，则不需考虑内部交易未实现损益抵销的影响。

提问人：快枪 时间：2014-05-03 22:43:55
真的搞胡涂了，不仅CPA教材，准则讲解对顺流、逆流交易都是调整的啊。而按陈老师所说，顺流交易则不需考虑内部交易未实现损益抵销的影响。

回答人：chenyiwei
《讲解 2010 》中就有这个错误，直到新修订的合并报表准则第三十六条，才被扭转过来。